臺灣高等法院高雄分院刑事裁定　　　　　100年度抗字第225號
抗　告　人
即受刑人　　曾明道
上列抗告人因聲請撤銷緩刑案件，不服臺灣澎湖地方法院中華民
國100 年8 月31日裁定（100 年度撤緩字第16號），提起抗告，
本院裁定如下：
    主  文
抗告駁回。
    理  由
一、本件抗告意旨略以：抗告人即受刑人曾明道（下稱抗告人）
    因詐欺等案件，為澎湖地院以99年度易字第48、53號判處應
    執行有期徒刑8 月，緩刑5 年，並應向漁業發展基金401 專
    戶繳納新臺幣（以下同）0000000 元、向公庫支付4155元及
    向財團法人平安基金會捐款10萬元，並於民國99年11月11日
    確定在案。而抗告人已於99年9 月29日第一次支付新台幣25
    萬元，99年10月29日支付4 萬元，共計29萬元，臺灣澎湖地
    方法院檢察署稱：抗告人僅支付4 萬元，與事實不符。又因
    抗告人年邁、患有高血壓等疾病，醫療支出費用高，致無力
    繳納罰款，現抗告人已有能力繳納罰款，請惠予維持緩刑之
    機會。為此狀請鈞院鑒核，賜准撤銷原裁定等語。
二、按緩刑制度設計之本旨，除可避免執行短期自由刑之流弊外
    ，主要目的係在獎勵惡性較輕者使其遷善，而經宣告緩刑後
    ，若有具體事證足認受宣告者並不因此有改過遷善之意，即
    不宜給予緩刑之寬典，乃另有撤銷緩刑宣告制度。又受緩刑
    之宣告而違反刑法第74條第2 項第1 款至第8 款所定負擔情
    節重大者，足認原宣告之緩刑難收其預期效果，而有執行刑
    罰之必要者，得撤銷其宣告，刑法第75條之1 第1 項第4 款
    固有明文規定。考其立法意旨：修正條文第74條第2 項增列
    法院於緩刑期間內，得命犯罪行為人於緩刑期內應遵守之事
    項（例如向被害人支付相當數額、向公庫支付一定之金額、
    接受精神、心理輔導、提供義務勞務或其他為預防再犯之事
    項），明定違反該條所定事項情節重大者，得撤銷其緩刑宣
    告，以期週延，且本條採用裁量撤銷主義，賦與法院撤銷與
    否之權限，實質要件即以「足認原宣告之緩刑難收其預期效
    果，而有執行刑罰之必要」，供作審認之標準。至於所謂「
    情節重大」，係指：受判決人顯有履行負擔之可能，而隱匿
    或處分其財產、故意不履行、無正當事由拒絕履行或顯有逃
    匿之虞等情事而言。準此，上揭「得」撤銷緩刑之情形，法
    官應依職權本於合目的性之裁量，妥適審酌被告於緩刑期間
    內違反應遵守事項之情節是否重大，是否已難收其預期之效
    果，而確有執行刑罰之必要。
三、經查：本件抗告人因犯詐欺等案件，經原審法院於99年10月
    21日以99年度易字第48號、第53號（98年偵字第284 號、99
    年度偵字第19號）判處應執行有期徒刑8 月，緩刑5 年，並
    應向漁業發展基金401 專戶繳納新臺幣460 萬397 元、向公
    庫支付4155元及向財團法人平安基金會捐款10萬元，並於民
    國99年11月11日確定在案。嗣經臺灣澎湖地方法院檢察署（
    下稱澎湖地檢署）通知受刑人應自99年10月30日起分期支付
    前開等機構款項至104 年9 月30日止，惟受刑人僅於99年10
    月29日支付漁業發展基金401 專戶4 萬元後，即未再向任何
    機構支付任何款項，於100 年8 月3 日庭訊時陳稱其無力繳
    納任何款項等事實，有原審判決書、澎湖地檢署通知函稿、
    漁業署函及訊問筆錄等在卷可稽，是本件抗告人受緩刑宣告
    後，確有未遵期履行應支付國庫一定金額之負擔等情事甚明
    。而抗告人雖稱：伊於判決確定前，曾繳納25萬元云云；然
    抗告人固於判決前曾繳納25萬元，但自判決後至今，卻未遵
    守原審判決書之期限繳納（僅於99年10月29日支付4 萬元）
    ，甚於100 年8 月3 日澎湖地檢署通知訊問時稱：伊無力繳
    納，且亦無財產等語，並未說明其無法如期履行之正當理由
    ，顯見抗告人主觀上並無誠意履行上揭判決所定緩刑所附負
    擔之內容至明。本件抗告人既無意繳納上開判決所附之負擔
    ，亦未證明有何正當事由，其顯已違反原確定判決依刑法第
    74條第2 項第3 款所定負擔，核其違反之情節亦屬重大；而
    抗告人詐領漁船優惠用油高達六百多萬元，所犯詐欺取財罪
    ，原審法院為使其能改過遷善，特給予緩刑之寬典，惟於判
    決後近1 年間，竟置之不理，顯見其犯後無反省悔悟之心，
    原宣告之緩刑自難收預期之效果，而有執行刑罰之必要。從
    而，原審依檢察官之聲請，依刑法第75條之1 第1 項第4 款
    之規定，裁定撤銷其緩刑之宣告。核無不合，抗告人以上開
    情詞提起抗告，為無理由，應予駁回。
據上論結，應依刑事訴訟法第412 條，裁定如主文。
中    華    民    國  100     年    10    月     5    日
                  刑事第四庭    審判長法  官  蕭權閔
                                      法  官  王憲義
                                      法  官  吳進寶
以上正本證明與原本無異。
不得再抗告。
中    華    民    國  100     年    10    月     5    日
                                      書記官  唐奇燕